# 关于股权下沉的账务处理

提问人：liuxiulin1976 时间：2019-03-04 10:49:55
请教陈版：关于股权下沉的账务处理.
B、C、D公司为甲集团公司的股东，分别持有甲公司 60%、20%、20%的股权，甲公司有一全资子公司 A 公司，现 C、D 公司拟将部分对甲公司的股权下沉至 A公司，股权重组前后结构图如下所示：
FVCLFW4B)PGR_GG[5Q6CLNK.png (2.51 KB, 下载次数: 2)
2019-3-4 11:34 上传
问题：1. 甲公司如何进行账务处理？
2.A 公司如何进行账务处理？
个人认为：甲公司 借：实收资本--B
实收资本--C
贷：实收资本--A
A 公司 借：可供出售金额资产--甲公司（按 B、C 持有甲公司的账面值确认，假设不具有重大影响）
贷：实收资本---B（按评估后享有甲公司
的份额，假设交易对价依据评值值确定）
贷：实收
资本---C （按评估后享有甲公司的份额，假设交易对价依据评值值确定）
贷：资本公积（评估值与账面价值的差额，如为负数则借记）
对于A 公司实际除了 B、C 外，还引入了其他战略投资者，此处为简化，未列示其他股东。是否 A 公司对甲公司的投资可以以公允价值确认，这样就不存在资本公积了，请陈版主指正，万分感谢！

回答人：chenyiwei
1 、从你的图来看，重组后 A 持有甲的股权，甲持有 A 的股权，形成循环持股？这样安排的目的是什么？
2 、重组前后的股权结构图对比没有看出 “下沉”？
3 、为了实现重组效果，具体采用何种交易步骤？
4 、甲和A在重组前后是否均由 B 实际控制？各股东在甲和A 中所享有的权益份额和比例在重组前后有何变化？